臺灣板橋地方法院刑事判決　　　　　　96年度交簡上字第68號
上　訴　人　臺灣板橋地方法院檢察署檢察官
被　　　告　甲○○
上列上訴人因過失傷害案件，不服本院於中華民國96年3 月30日
所為96年度交簡字第248 號刑事簡易第一審判決（聲請簡易判決
處刑案號：96年度偵字第568 號），本院第二審合議庭判決如下
：
    主　文
上訴駁回。
甲○○緩刑貳年。
　　事　實
一、甲○○於民國（下同）95年12月22日18時許，在臺北縣三重
    市○○街118 巷工地內飲酒，已達酒醉不能安全駕駛動力交
    通工具之程度，明知不應駕駛車輛，猶於酒後騎乘車牌號碼
    OXP-663 號重型機車，而於同日22時10分許，行經臺北縣三
    重市○○路72號停車格前，本應注意與同車道之前車間應保
    持隨時可以煞停之距離，並應注意車前狀況，隨時採取必要
    之安全措施，而依當時晴天夜間有照明、路面乾燥無缺陷，
    亦無任何道路障礙且視距良好等情狀，並無不能注意之情事
    ，因飲酒後無法正確辨識路況及適切操控車輛，竟未與同車
    道之前車即由乙○○所騎乘車牌號碼CDD-111 號重型機車（
    其後搭載蔡錦鳳）保持隨時可以煞停之距離，且未注意車前
    狀況，而追撞乙○○所騎乘之上開重型機車，致乙○○、蔡
    錦鳳人車倒地，造成蔡錦鳳受有頭部外傷及多處擦傷、右側
    肱骨骨折、右側第二及第三蹠骨骨折等傷害，嗣經警據報前
    往上開肇事地點處理車禍事宜，甲○○當場承認為肇事人，
    對於未發覺之過失傷害罪自首而接受裁判，警方並於同日22
    時40分許對甲○○進行酒精濃度測試，測得其呼氣酒精值達
    每公升0.58毫克（甲○○所涉公共危險罪部分，業經檢察官
    另為緩起訴處分）。
二、案經甲○○自首及乙○○（蔡錦鳳之夫）訴由臺北縣政府警
    察局三重分局移送臺灣板橋地方法院檢察署檢察官偵查後聲
    請簡易判決處刑。
    理  由
一、按被告以外之人於審判外之陳述，雖不符同法第159 條之1
    至之4 之規定，而經當事人於審判程序同意作為證據，法院
    審酌該言詞陳述或書面陳述作成時之情況，認為適當者，亦
    得為證據，刑事訴訟法第159 條之5 第1 項定有明文。本件
    被告及檢察官於審判程序中就下述證據資料屬傳聞證據，且
    不符刑事訴訟法第159 條之1 至之4 之規定者，均同意作為
    證據，而本院審酌各該證據資料作成時之一切客觀情況，認
    為適當，故得為證據，合先敘明。
二、上開犯罪事實，業據被告甲○○迭於警詢、檢察官偵查及本
    院審理中坦承不諱，核與告訴人乙○○於警詢之指訴相符，
    復有道路交通事故現場圖、道路交通事故調查報告表、酒精
    濃度測定紀錄表、臺北縣政府警察局三重分局汽機車駕駛人
    酒後觀察表、臺北縣政府警察局舉發違反道路交通管理事件
    通知單及車禍現場照片附卷足資佐證。而按汽車在同一車道
    行駛時，除擬超越前車外，後車與前車之間應保持隨時可以
    煞停之距離。汽車行駛時，駕駛人應注意車前狀況，並隨時
    採取必要之安全措施；又飲用酒類後其吐氣所含酒精濃度超
    過每公升○‧二五毫克者不得駕車，道路交通安全規則第94
    條第1 項、第3 項、第114 條第2 款分別定有明文，而依當
    時天候為晴、夜間自然光線、路面乾燥無缺陷，亦無任何道
    路障礙且視距良好等情狀，並無不能注意之特別情況，被告
    竟疏未注意前開規定而肇事，其有過失甚明。又被害人蔡錦
    鳳受有頭部外傷及多處擦傷、右側肱骨骨折、右側第二及第
    三蹠骨骨折等傷害一節，亦有新光吳火獅紀念醫院於95年12
    月22日出具之乙種診斷證明書〈新診字第09508712P 號〉1
    紙（見臺灣板橋地方法院檢察署96年度偵字第568 號卷第13
    頁）在卷足稽，而該傷害顯與被告之過失犯行有相當因果關
    係存在。從而，本案事證已臻明確，被告犯行洵堪認定，自
    應依法論科。
三、核被告甲○○所為，係犯刑法第284 條第1 項前段之過失傷
    害罪。被告酒醉駕車，因而致被害人蔡錦鳳受傷，應依道路
    交通管理處罰條例第86條第1 項之規定，加重其刑。又被告
    於車禍發生後，經警員據報前往現場處理時，在場並向前來
    處理之警員坦承肇事，嗣並自動接受裁判，有臺北縣政府警
    察局三重分局道路交通事故肇事人自首情形紀錄表1 紙（見
    臺灣板橋地方法院檢察署96年度偵字第568 號卷第20頁）附
    卷足憑，是被告之犯行，係對於未發覺之罪自首而自動接受
    裁判，應依刑法第62條前段之規定，減輕其刑，前開刑之加
    重、減輕，並依刑法第71條第1 項之規定，先加後減之。原
    審依上開罪名及加重、減輕之規定，並審酌被告素行、過失
    程度、被害人所受傷勢及被告犯罪後坦承犯行，惟仍未與告
    訴人達成和解，賠償損害等一切情況，量處拘役58日，且依
    刑法第41條第1 項前段之規定，諭知如易科罰金以新臺幣1
    千元折算1 日，其認事用法均無違誤，且其刑罰裁量權之行
    使堪稱平允、妥適，上訴人依告訴人之請求，而以原審判決
    量刑過輕而提起上訴，請求撤銷原審判決，核無理由而應予
    駁回。末查被告未曾因故意犯罪受有期徒刑以上刑之宣告，
    此有臺灣高等法院被告前案紀錄表1 份在卷足憑，本院認被
    告受此偵審訴訟程序及刑之宣告等教訓，當益知警惕，應無
    再犯之虞，且被告業與被害人於本案審理中達和民事和解（
    見本院96年度交附民字第116 號卷之96年6 月11日和解筆錄
    ），而告訴人亦當庭表示不予追究等語（見本院96年6 月11
    日審判筆錄），是本院認所宣告之刑以暫不執行為適當，爰
    併宣告緩刑2 年，以啟自新，以勵來茲。
據上論斷，應依刑事訴訟法第455 條之1 第1 項、第3 項、第36
8 條，刑法第74條第1 項第1 款，判決如主文。
本案經檢察官陳盈錦到庭執行職務。
中　　華　　民　　國　　96　　年　　6 　　月　　25　　日
                  刑事第十五庭  審判長法  官　陳鴻清
                                      法  官　朱嘉川
                                      法  官　劉安榕
以上正本證明與原本無異。
不得上訴。
                            　        書記官  莊川億
中　　華　　民　　國　　96　　年　　6 　　月　　25　　日
附錄本案論罪科刑法條全文：
刑法第284 條：
因過失傷害人者，處六月以下有期徒刑、拘役或五百元以下罰金
。致重傷者，處一年以下有期徒刑、拘役或五百元下罰金。
從事業務之人，因業務上之過失傷害人者，處一年以下有期徒刑
、拘役或一千元以下罰金。致重傷者，處三年以下有期徒刑、拘
役或二千元以下罰金。
